臺灣屏東地方法院民事裁定            100年度國簡抗字第1號
抗  告  人  江忠信
上列當事人與相對人屏東縣水利局間請求國家賠償事件，抗告人
對於民國100 年8 月10日本院屏東簡易庭100 年度屏國更字第2
號裁定提起抗告，本院裁定如下：
    主    文
抗告駁回。
抗告費用由抗告人負擔。
    理    由
一、抗告意旨略以：有關裁判費請法官、書記官依民法第111 條
    規定再與審理准予事件；司法不公、袒護相對人、聲請人受
    有損害損失很多錢；請法官、書記官主持公道依公平、公正
    、再審理事件，儘速審理云云。
二、按抗告法院認抗告為不合法或無理由者，應為駁回抗告之裁
    定，民事訴訟法第492 條第1 項定有明文。次按訴訟程序始
    於訴訟繫屬，就抗告程序而言，應自抗告人向法院提出抗告
    狀時起算。又依民事訴訟法第77條之18規定，抗告應徵收裁
    判費新台幣（下同）1,000 元，此裁判費應由抗告人預納，
    而裁判費之繳納則為抗告程序之合法要件，必此合法要件充
    足後，法院始得進入實體審理程序，否則，抗告程式即為不
    合法，抗告法院依法自得以裁定駁回其抗告。
三、經查，本件抗告人就其與相對人屏東縣水利局間之國家賠償
    事件（本院100 年度屏補更字第2 號），起訴未據繳納裁判
    費，經原審於民國100 年6 月13日以上開字號裁定命於收受
    裁定後10日內補繳，逾期則駁回起訴，業於同年月15日合法
    送達於抗告人，有本院屏東簡易庭送達證書附卷可憑，惟抗
    告人未依該裁定所命期限補繳裁判費，亦有本院民事科詢問
    簡答表3 紙在卷可按，是原審於100 年7 月14日以100 年度
    屏國簡更字第2 號裁定駁回其訴，惟抗告人不服，乃對原審
    駁回裁定提起抗告，然仍未據繳納抗告費，經原審以100 年
    7 月25日以同字號裁定，命抗告人於收受送達翌日起7 日內
    ，補繳裁判費1,000 元，業於同年月28日合法送達於抗告人
    ，有本院屏東簡易庭送達證書附卷可憑，惟抗告人未依該裁
    定所命期限補繳裁判費，亦有本院民事科詢問簡答表3 紙在
    卷可按，是故，原審於100 年8 月10日復以同字號裁定駁回
    其抗告聲請。依上揭說明，原審裁定以抗告人未繳納抗告費
    為由，裁定駁回抗告人抗告之聲請，於法並無違誤。準此，
    抗告人所執前詞指摘原裁定不當，為無理由，應予駁回。
四、據上論結，本件抗告為無理由，依民事訴訟法第436 條之1
    第3 項、第495 條之1 第1 項、第449 條第1 項、第95 條
    、第78條，裁定如主文。
中    華    民    國   100    年    10    月    7     日
                    民事第一庭  審判長法  官柯彩燕
                                      法  官胡晏彰
                                      法  官羅培毓
正本係照原本作成。
本件不得再抗告。
中    華    民    國   100    年    10    月    7     日
                                      書記官張婉郁